Lesson 3
==================================================

## Reading in Data
```{r}
getwd()    ##查看目录
list.files()  ## 查看目录下面所有的文件

pf <- read.csv('pseudo_facebook.tsv', sep = '\t')   ## 读取数据

names(pf)   ##查看数据里面的变量

#install.packages('ggplot2')
library(ggplot2)
```

## Histogram of Users' Birthdays
```{r}
names(pf)
qplot(x = dob_day, data = pf) 
```

## split 1:31
```{r}
qplot(x = dob_day, data = pf) + scale_x_continuous(breaks = 1:31) 
```

## Faceting
```{r}
qplot(x = dob_day, data = pf) + scale_x_continuous(breaks = 1:31) + facet_wrap(~dob_month, ncol = 3)
```

## Friend Count
```{r}
qplot(x = friend_count, data = pf)
```

## Friend Count and limit long tail data, use x limit.
```{r}
qplot(x = friend_count, data = pf, xlim = c(0, 1000))
```

## Anthor method, 使用图层的方法
```{r}
library(ggplot2)
qplot(x = friend_count, data = pf) + scale_x_continuous(limits = c(0, 1000))
```

## Adjusting the Bin Width
```{r}
qplot(x = friend_count, data = pf, binwidth = 25) + scale_x_continuous(limits = c(0, 1000), breaks = seq())
```

## split with gender
```{r}
qplot(x = friend_count, data = pf, binwidth = 25) + scale_x_continuous(limits = c(0, 1000), breaks = seq()) + 
  facet_wrap(~gender)
```

## Omitting NA Gender Observations
```{r}
qplot(x = friend_count, data = subset(pf, !is.na(gender)),
      binwidth = 10) +
  scale_x_continuous(limits = c(0, 1000), breaks = seq(0,1000,50)) + 
  facet_wrap(~gender)
```

## Statistics 'by' Gender
```{r}
table(pf$gender)
by(pf$friend_count, pf$gender,summary)
```


## Labeling Plots
```{r}
qplot(x = tenure/365, data = pf,
      xlab = 'Number of years using Facebook',
      ylab = 'Number of users in sample',
      color = I('black'),fill = I('#F79420')) +
  scale_x_continuous(breaks = seq(1, 7, 1), lim = c(0,7))
```

```{r}
qplot(x = age, data = pf, binwidth = 2,
      xlab = 'age that using Facebook',
      ylab = 'Number of users in sample') + 
  scale_x_continuous(breaks = seq(0, 120, 10), lim = c(0,120))
```

## Transforming Data
```{r}
qplot(x = friend_count, data = pf)

summary(pf$friend_count)

summary(log10(pf$friend_count +1 ))

summary(sqrt(pf$friend_count))
```


## 加载gridExtra安装包，以便可以在一个页面上创建多个图
```{r}
#install.packages('gridExtra') 
library(gridExtra) 
```


## 转换数据，由于数据过离散，故需要先将数据进行转换，才能看到标准偏差
```{r}
summary(pf$friend_count)
summary(log10(pf$friend_count + 1))
summary(sqrt(pf$friend_count))

#将原图与转换过的图放在一起比较
p1 = qplot(pf$friend_count) + geom_histogram()
#p2 = qplot(log10(pf$friend_count + 1))
#p3 = qplot(sqrt(pf$friend_count))

p2 <- p1 + scale_x_log10()
p3 <- p1 + scale_x_sqrt()

grid.arrange(p1,p2,p3,ncol=1)
```

# 增加一个拓展层
```{r}
logScale <- qplot(x=log10(friend_count), data = pf)

# scale_x_log10函数可以让x轴与原数据一直，但是绘制的曲线和log10的曲线一致。
#使用ggplot函数时，需要同时使用geom_histogram来绘制直方图
countScale <- ggplot(aes(x=friend_count), data=pf) + 
  geom_histogram() + 
  scale_x_log10()

grid.arrange(logScale, countScale, ncol=2)
```


## 频率多边形
```{r}
ggplot(aes(x = friend_count, y = ..count../sum(..count..)), data = subset(pf, !is.na(gender))) + 
  geom_freqpoly(aes(color = gender), binwidth=10) + 
  scale_x_continuous(limits = c(0, 1000), breaks = seq(0, 1000, 50)) + 
  xlab('好友数量') + 
  ylab('Percentage of users with that friend count') 
```

```{r}
ggplot(aes(x = www_likes), data = subset(pf, !is.na(gender))) + 
  geom_freqpoly(aes(color = gender)) + 
  scale_x_log10()
```


## 按性别计算点赞的总数
```{r}
# method 1
aggregate(pf$www_likes, by=list(gender = pf$gender), FUN = sum)

# method 2
by(pf$www_likes, pf$gender, sum)
```

## 箱线图
```{r}
qplot(x = gender, y = friend_count, 
      data = subset(pf, !is.na(gender), 
                    geom = 'boxplot'))
```

## 创建好友数在0~1000之间的箱线图
```{r}
qplot(x = gender, y = friend_count, 
      data = subset(pf, !is.na(gender), 
                    geom = 'boxplot'), ylim = c(0,1000))
```

## 创建好友数在0~1000之间的箱线图方法二
```{r}
qplot(x = gender, y = friend_count, 
      data = subset(pf, !is.na(gender)), 
                    geom = 'boxplot') + 
        scale_y_continuous(limits = c(0,1000))


```

## 经过分析可知，大部分的数据都在250以下，所以我们调整y轴为（0，250）
```{r}
qplot(x = gender, y = friend_count, 
      data = subset(pf, !is.na(gender)), 
                    geom = 'boxplot') + coord_cartesian(ylim = c(0, 250))

by(pf$friend_count, pf$gender, summary)
```

## 计算男女发起的好友次数谁多
```{r}
aggregate(pf$friendships_initiated, list(pf$gender), mean)
aggregate(pf$friendships_initiated, list(pf$gender), median)
summary(pf$friendships_initiated)

summary(pf$mobile_likes > 0)

mobile_check_in <- NA
pf$mobile_check_in <- ifelse(pf$mobile_likes > 0, 1, 0)
pf$mobile_check_in <- factor(pf$mobile_check_in)
summary(pf$mobile_check_in)

sum(pf$mobile_check_in == 1)/length(pf$mobile_check_in)
```

























